【裁判字號】    89,易,314
【裁判日期】    890510
【裁判案由】    傷害等
【裁判全文】
臺灣桃園地方法院刑事判決                          八十九年度易字第三一四號
    公  訴  人  臺灣桃園地方法院檢察署檢察官
    被      告  乙○○
右列被告因傷害等（家庭暴力罪）案件，經檢察官提起公訴（八十九年度偵字第六九
號），本院判決如左︰
    主  文
乙○○傷害人之身體，累犯，處有期徒刑月，如易科罰金以佰元折算壹日。
    事  實
一、乙○○前於民國七十六年間因犯竊盜罪，經台灣桃園地方法院判處有期徒刑二年
    ，並應於刑之執行前令入勞動場所強制工作，於七十七年三月十七日經最高法院
    判決駁回上訴確定，嗣依七十七年及八十年罪犯減刑條例減為有期徒刑至六月，
    並於八十三年十一月九日因羈押期滿，以已執行論，猶不知悔改，於民國八十八
    年八月十五日十九時許，因聽聞其姐丙○○與其夫甲○○爭吵，即前往甲○○位
    於桃園縣龍潭鄉○○路七二巷二一弄十一號住處，基於傷害人身體之犯意，以拳
    頭毆打甲○○，致其受有後頸部、胸部、背部、腰部挫傷及瘀血等傷害。
二、案經甲○○訴由台灣桃園地方法院檢察署檢察官偵查起訴。
    理  由
一、右揭事實，業據被告乙○○於警訊及審判中供認不諱，核與證人丙○○、黃文良
    、黃文星於警訊及本院審理時證述情節相符，且有治療證明書及診斷證明書各二
    份在卷可稽，事證明確，被告犯行已堪認定，應予依法論科。
二、核被告乙○○所為，係犯刑法第二百七十七條第一項之傷害罪。又被告乙○○為
    告訴人之妻弟，二人間為家庭暴力防治法第三條第四款之家庭成員，被告乙○○
    本件傷害行為，屬家庭暴力防治法第二條第二項所稱之家庭暴力罪。爰審酌被告
    二人查被告前因犯竊盜罪，經台灣桃園地方法院判處有期徒刑二年，並應於刑之
    執行前令入勞動場所強制工作，於七十七年三月十七日經最高法院判決駁回上訴
    確定，嗣依七十七年及八十年罪犯減刑條例減為有期徒刑至六月，並於八十三年
    十一月九日因羈押期滿，以已執行論，有卷附台灣高等法院被告全國前案紀錄表
    可按，其受有期徒刑之執行完畢後，五年以內再犯有期徒刑以上之罪，為累犯，
    依法加重其刑。爰審酌被告犯罪動機、目的、手段、被害人所受傷害程度及被告
    犯罪後之態度等一切情狀，量處如主文所示之刑，並諭知易科罰金之折算標準。
三、公訴意旨另以：被告乙○○於右揭時、地毆打甲○○後，並以言詞恐嚇：「我要
    拿菜刀砍掉你」等語，致甲○○心生畏懼而後離去，因認被告乙○○涉有刑法恐
    嚇罪嫌。訊據被告被乙○○堅詞否詞有恐嚇犯行，辯稱：伊僅毆打甲○○，未出
    言恐嚇等語。經查證人即當時目睹被告乙○○與告訴人甲○○發生毆打之情之龐
    何玉英、丙○○、黃文良分別於警訊時或審判中證述：被告於離去時並未對甲○○出言恐嚇等語明確，雖證人黃文星於警訊時指稱被告有恐嚇甲○○云云，惟在
    審判中又改稱：當時在屋內看到被告與告訴人二人在打架，但是嫂子與其他人打
    開鐵門進入後，我就走出屋外，後來發生何事沒有看到等語，則證人黃文星之證
    言前後顯有矛盾而不足採信，參以證人黃文良於本院審理時到庭結證稱：我與丙○○從屋外一同進入屋內時，被告與告訴人均在同一客廳內，空間大概三至五坪
    ，被告講什麼話，應該不會沒有聽到等語，是以在現場目睹事實經過之證人龐何
    玉英、丙○○、黃文良等人之證詞為可信。此外復查無其他證據證明被告確有公
    訴人所指此部之犯行，惟公訴意旨認此部分與前揭論罪科刑之傷害罪間有方法結
    果之牽連關係，屬裁判上之一罪，爰不另為無罪之諭知。
據上論斷，應依刑事訴訟法第二百九十九條第一項前段，刑法第二百七十七條第一項
、第四十七條、第四十一條、罰金罰鍰提高標準條例第一條前段、第二條，判決如主
文。
本案經檢察官呂理銘到庭執行職務。
中      華      民      國      八十九      年      五      月    十    日
                                  臺灣桃園地方法院刑事第三庭
                                      法  官  林惠霞
右正本證明與原本無異。
如不服本判決，應於判決送達後十日內向本院提出上訴狀( 應附繕本 )，上訴於
臺灣高等法院。
                                      書記官   張錫鑫
中        華        民        國    八十九    年    五    月    十一    日


司法院資訊處製作；財團法人民間司法改革基金會備份。
